Inventaris van het archief van het klooster Sint Ursula te Schiedam
Nationaal Archief, Den Haag
- Het klooster in het algemeen., A.
  - Het klooster in betrekking tot de orde van St. Franciscus., III.
    - Verklaring van elf zusters van het klooster, dat zij voorheen haar professie in de derde orde van St. Franciscus gedaan hebben., 1434; 15; 1 charter
      Notaris Nycolaus Wilhelmusz. Herdebol instrumenteert, dat Lysbet Willem Vrimansdochter, Katrijn Goeswijnsdochter, Jutte Hughensdochter, Machtelt Jacobsdochter, Katrijn Bertelmeesdochter, Heyl Willemsdochter, Machtelt Dammaesdochter, Gheertruut Jansdochter, Erngaert Dammaesdochter, Soete Jansdochter en Griete Aerntsdochter, zusters binnen Schiedam, verklaren te zullen volharden in alles wat zij beloofd hebben bij haar professie, gedaan in de orde van boetvaardigheid van St. Franciscus.
      Int jaer ons Heren dusent vierhondert vier ende dertich sdijnxdaghes na sinte Jacobs dach.
      Oorspr. (Inv.no. 15). De zegels van de visitatoren, pater Symen van Hillegom, prior der regulieren te Leyderdorp en heer Coenraet Jansz., minister der zusters, biechtvader in en bij Leyden, verdwenen. Met signatuur van den notaris.
    - Transsumpt van twee brieven van paus Alexander VI (beide d.d. 1499 Juni l), waarbij deze aan de kloosters der derde orde van St. Franciscus in de bisdommen Keulen en Utrecht vaste regels geeft en de privilegiën bevestigt., 1500; 16; 1 charter
      (reg.no. 105, 106 en 110).
      105. 1499 Juni 1.
      Paus Alexander (VI) gelast den dekens der kerken van St. Andreas te Colonia en van het St. Salvator te Trajectum en van St. Martinus te Monasterium toezicht te houden, dat de broeders en zusters der 3e orde van St. Franciscus onbelemmerd kunnen genieten de hun verleende privileges van exemptie en inmuniteit en andere, hun door de H. Stoel toegestaan.
      Datum Rome apud sanctum Petrum anno incarnationis Dominicae millesimo quadringentesimo nonagesimo nono Kalendis Junii pontificatus nostri anno Septimo.
      (Inv.no. 16). Getransumeerd in den brief d.d. 1500 Juni 4 (reg.no. 110).
      106. 1499 Juni 1.
      Paus Alexander (VI), na hetgeen vroeger aan zijn voorganger paus Sixtus IV door de conventualen van Jherusalem en Bethania in Middelburgia, in het diocees Trajectum en het convent Olivarum binnen Colonia, alsook door de tertiarissen der diocesen Morini, Cameracum en Tornacum was gevraagd, n.l. te leven volgens den regel hun door paus Nicolaus IV voorgeschreven, gelast, evenals aan dezen, ook den tertiarissen der diocesen van Colonia en van Trajectum, niemand, die niet 18 jaar oud is, niet zijn proefjaar voleinde en niet de drie subtantieele geloften aflegde, tot de professie toe te laten, om de drie jaar minstens generaal-kapittel te houden, een ministra en magistra te kiezen met de volmacht, personen aan te stellen, die door handenarbeid in de behoeften van het convent kunnen voorzien, bevestigt deze tertiarissen in het bezit van alle privileges, vooral betreffende de exemptie en Clausuur, staat de orde nog enkele voorrechten toe, die den eeredienst betreffen en geeft machtiging nieuwe huizen op te richten.
      Datum Rome apud sanctum Petrum anno incarnationis Dominicae millesimo quadringentesimo nonagesimo nono kalendis Junii pontificatus nostri anno Septimo.
      (Inv.no. 16). Getransumeerd in den brief d.d. 1500 Juni 4. (reg.no. 110).
      110. 1500 Juni 4.
      Notaris L???bbertus Johannesz. de Rodenborch en notaris Henricus de Magelsom geven op verzoek van Gerardus ther Heerenhoeve, deken der kerk van St. Maria te Reesium in het diocees Colonia, transumpt van 2 brieven, beide d.d. 1499 Juni 1 (reg.no. 105 en 106)
      Datum et actum Trajecti ante domum habitacionis nostre site infra civitatem ecclesie Trajectensis sub anno nativitatis Domini millesimo quingentesimo indietione tercia die vero Jovis quarta mensis Junii hora primarum vel quasi pontificatus sanctissime in Chro. patris et domini nostri domini Alexandri divina providencia pape sexti anno octavo.
      (Inv.no. 16). Met signatuur van de beide notarissen.
    - Brief van den generaal-minister der derde orde van St. Franciscus en den biechtvader van het klooster Bethlehem buiten Utrecht, als visitatoren van het klooster, waarbij aan de zusters voorschriften gegeven worden., 1507; 17; 1 charter
      (reg.no. 132).
      132 1507 Augustus 25.
      Frater Henricus van Zutphen, generaal-minister er derde orde van St. Franciscus en frater Otto, biechtvader der zusters van Bethlehem bij Utrecht, bevelen bij gelegenheid hunner visitatie aan het St. Ursulenconvent binnen Sciedam der 3e orde van St. Franciscus, aan de zusters, het onderhouden van zekere punten der kloostertucht, vooral betreffende het stilzwijgen en de clausuur.
      Inden jair dusent vijfhondert ende seven des anderen dage na sunte Bertolomeus.
      Oorspr. (Inv.no. 17). Van de 2 opgedrukte zegels in groene was, zijn van dat van frater Henricus nog sporen aanwezig, dat van frater Otto is geheel verloren.
    - Brief van den generaal-minister van de derde orde van St. Franciscus aan de burgemeesters van Schiedam als opzieners van het klooster., 1560; 18; 1 stuk
      (reg.no. 189).
      189. (15)60 Juli 26.
      Broeder Garridt van Zutphen, generaal-minister der 3e orde van St. Franciscus, vraagt aan Thomas Willemsen en Elant Arentsen, burgemeesters der stad van Schiedam, toezicht te houden op het St. Urselenconvent binnen hun stad en de mater van het convent te beschermen tegen sommige personen van het convent, hun bekend.
      Anno et cetera sestich des daeghes nae sunt Jacob Apostels dach.
      Oorspr. (Inv.no. 18). Met opgedrukt officiezegel onder ruit van den generaal-minister.
      In dorso staat: Van die macht die onse buytenvaers over ons hebben van onse pater generaal.
  - Het klooster in betrekking tot andere kloosters., IV.
    - Fraterniteitsbrief van het generaal-kapittel der Karthuiser-orde., 1449; 19; 1 charter
      (reg.no. 37).
      37. 1449
      Broeder Franciscus, prior van Carthusia, en diffinitores van het generaal kapittel, maken op verzoek van broeder Petrus, prior van het Carthuizer klooster Mons Syon in Zeelandia, de zusters en alle inwonenden van het St. Ursula-huis in Sciedam deelachtig aan alle gebeden en goede werken die in hun orde geschieden.
      Anno Domini Millesimo quadringentesimo quadragesimo nono sedente nostro capitulo generali.
      Oorpsr. (Inv.no. 19). Het zegel van Carthusia is verloren.
    - Fraterniteitsbrief van de Hollandsche congregatie in de provincies Frankrijk. Saksen, Dacië en Polen van de orde der Dominicanen., 1510; 20; 1 stuk
      (reg.no. 136).
      136. 1510 Mei 3.
      Broeder Nicolaus Gonor, professor in de Godgeleerdheid, inquisiteur en vicaris-generaal van de Dominikaner orde der Hollandsche congregatie, in de provinciën ??? Saxonia, Dacia en Polonia, maakt Elisabeth, meester Petrusd. en de zusters van het St. Ursulaconvent der 3e regel van St. Franciscus in Schiedam, om haar groote genegenheid jegens zijn orde, deelachtig aan alle missen, gebeden en goede werken van de broeders zijner congregatie en belooft haar, na haar dood, de voor de ordeleden gebruikelijke suffragia.
      Datum Rotterdami in convocatione nostre prefate cengregationis anno Domini millesimo quingentesimo decimo ipso die inventionis sancte crucis.
      Oorspr. (Inv.no. 20). Met opgedrukt officie-zegel onder ruit van den vicaris in rode was.
    - "Indulgence accordée a un convent de Hollande 1516" "delachticheit van den oflaten" Aflaatbrief van het klooster van Onze Lieve Vrouwe in Bethaniën te Wateringen voor een niet met name genoemd klooster [Sint Ursula te Schiedam, en Zuwe Jansdr., ministra, en de zusters van het klooster, 20A; 1 stuk
      Groot formaat. Afschrift? Opgedrukte zegels ontbreken. Met namen van abdis en zusters.
  - Verhouding tot den landsheer., V.
    - Bevelschrift van het Hof van Holland voor het klooster betreffende de quota in het bedrag van 5000 gulden, verschuldigd door de geestelijkheid van Holland aan den Keizer., 1524; 21; 1 stuk
      (reg.no. 152).
      152. 1524 Juli 14.
      De graaf van Hoichstraten, heer van Montingny, Culemburch, Borssele etc, stadhouder-generaal en het Hof van Hollant, Zeelant en Vrieslant gelast het klooster St. Ursula te Schiedamme den 27en in den Hage te komen met een staat van hun goederen om die te laten taxeeren ter bepaling van hun quote in de 5000 gld., welke de Geestelijkheid van Hollant den keizer beloofd heeft op te brengen.
      Gescreven in den Hage den XIIIIen dach van Julio anno XVc XXIIII.
      Oorspr. op papier (Inv.no. 21).
  - Het klooster in betrekking tot de stad Schiedam., VI.
    - Akte van overdracht van een huis en erf te Schiedam door de erfgenamen van Elyaes van der Specke aan de stad Schiedam ten behoeve van bewoning door maagden en weduwen., 1405; 22; 1 charter
      (reg.no. 2).
      2. 1405 September 17.
      Schout, schepenen en raad der stad Scyedamme oorkonden, dat Machteld, weduwe van Elyaes van der Specke en Clays Woutersz., erfgenaam van Elyaes vanwege zijn vrouw, hebben overgegeven aan Clays Hughenz., burgemeester, een huis en erf, gelegen ten Oosten der kerk, genoemd een zusterhuis, om het te doen bewonen door maagden en weduwen, die jaarlijks 2 poorters zullen kiezen, die van stadswege zullen belast worden als haar zaakwaarnemers op te treden, en haar huis, als het ooit onbewoond mocht staan, zullen afstaan aan de zusters van Delf en Rotterdam, of als deze het niet met zusters bevolken kunnen, aan de kerk, 't Heilige Geesthuis en aan het gasthuis binnen Scyedamme, elk een derde deel.
      Int jaer ons Heren M. CCCC. ende vive op Sinte Lambrechts dach.
      Oorspr. (Inv.no. 22). Met geschonden stadszegel en contra-zegel.
    - Extract uit den in het voorgaande nummer beschreven brief., z.j. (16e eeuw); 23; 1 stuk
    - Acte, waarbij het stadsbestuur aan het klooster vergunning geeft zich binnen de vrijheid der stad te vestigen., 1429; 24; 1 charter
      (reg.no. 10).
      10. 1429 April 22.
      Schout, burgemeesters, schepenen en raad der stad Scyedamme vergunnen de zusters, die vóór den brand binnen hun stad een convent bewoonden achter het kerkhof, dat convent en haar nu verbrande hofsteden te verkoopen en een ander convent binnen de vrijheid te vestigen.
      Int jair ons Heren M. CCCC. negen ende twintich opten twie ende twintichsten dach in Aprille.
      Oorspr. (Inv.no. 24). Het stadszegel verdwenen.
    - Concepten van twee brieven van een ongenoemde zuster in het klooster, één aan den baljuw van Schiedam en één aan een burgemeester der stad, met verzoek om hulp bij de twisten in het klooster., 1529; 25, 25.1; 2 stukken
      - Bestanddeel 1, 25
      - Bestanddeel 2, 25.1
    - Verklaring van den seeretaris van Schiedam, dat de stad 6 haakbussen ontvangen heeft van het klooster., z.j. (c. 1550); 26; 1 stuk
- Finantieel beheer., B.
  - In het algemeen., I.
    - Register van maandelijks ontvangen lijf- en losrenten., bijgewerkt tot; 156; 157; 27; 1 deel
      Achterin een lijst van te ontvangen pachten en van weekloon, uitbetaald aan eenige knechts.
      Als omslag zijn eenige bladzijden uit een liturgisch handschrift met muzieknoten gebruikt.
    - Register van landerijen en van te ontvangen pachten en renten, aangelegd door den pater van het klooster in 1570, bijgewerkt tot 1572.; 28; 1 deel
      Achterin staan ook de te betalen pachten en renten.
  - Landerijen en huizen., II.
    - Charlois., 1.
      - Eigendomsbewijs van 21 morgen, nog 2 morgen, nog 2 morgen en nog eens 2 morgen land, alles gelegen in het nieuw bedijkte land van Charlois en mr. Aerntsland., Met brief d.d.; 1466; 1463; 29, 29.1; 2 charters
        (reg. no. 40 en 47).
        De brief d.d. 1463 is afkomstig uit de Aanwinsten, jaar 1937, XIX, no. 28.
        - 1463, 29.1
          40. 1463 Juli 31.
          Dirck Dircxz. verkoopt aan Claes Ofhuys 21 morgen, 2 hont en 32 roeden land, afkomstig van mr. Aernt van Woude, gelegen in Kathendrecht in Charlois.
          Opten lesten dach van Julio int jair ons Heren dusent v vierhondert drie ende tsestich.
          Oorpsr. (Inv.no. 29.1). Met geschonden zegel in groene was van den oorkonder en van Duyst Heynricxz. van Voirhout als borg.
          Dit stuk beschreven als Aanw. 1937 XIX no. 28 was gevoegd bij Handschr. Coll. als no. 527.
        - 1466, 29
          47. 1466 April 26.
          Heinric Vopper., Simon Heinricxz., Eeuwout Jansz., Jan Jansz. en Lam Willemsz., schepenen in het nieuwe bedijkte land van Charlois en van meester Aerntsland, oorkonden, dat Katerijn, Claes Hofhuijs weduwe, en Zuwe Jacob Hofhuysdochter, aan heer Jacop Bokels, priester, ten behoeve van het convent van St. Ursellen binnen Scijedamme hebben overgegeven 21 morgen land, gelegen in genoemd land, nog 2 morgen, nog 2 morgen en nog eens 2 morgen.
          Int jaer ons Heren dusent vijerhondert ende sesensestijch opden sesentwijntichsten dach in April.
          Oorpsr. (Inv.no. 29). De vijf schepenzegels zijn verloren.
          Hierbij bevindt zich 1463 Juli 31 (reg.no. 40).
    - Delft., 2.
      - Akte waarbij Jacob Offis zijn dochte Zuwe uit de erfenis van haar moeder Maritgen Pieter Janssoensdochter Van der Zee toewijst een derde deel van 18 morgen land gelegen buiten Delft, 1428 september 26 (zondag na sinte Mauritius dag; 29A; 1 charter (zegel verloren)
      - Eigendomsbewijs voor Zuwe Jacob Offhuysd. van 1 morgen land, strekkende vanaf de vest van Delft tot aan de Madesloot., 1445; 30; 1 charter
        (reg.no. 32).
        Zie inv.no. 32, 33, 131-133.
        32. 1445 Juli 24.
        Florijs Aernt Tuode Aelwynszoonsz., priester, verkoopt aan Jacob Offhuys, zijn zwager, ten behoeve van diens dochter Zuwe, 1 morgen land, strekkende vanaf de Stedevest tot aan de Madesloot, (te Delft).
        Int jair ons Heren duysent vierhondert vijff ende veertich op sinte Jacobs avont Apostel.
        Oorspr, (Inv.no. 30). Met de zegels van Florijs van Alkemade, oom van Florijs Aelwynszoonsz. en Claes Symensz. in groene was.
      - Testament van Zuwe Jacob Ofhuysd., begijn te Delft, waarbij zij aan het klooster 8 morgen land aan den Butenweg te Delft, 2 morgen land in Vrijenban en de helft van 12 morgen buiten de Haagpoort vermaakt. 1467., Met brief d.d.; en codicil d.d.; 1468; 1476; 31, 31.1, 31.2; 3 charters
        (reg.no. 54, 56 en 71).
        Zie inv.no. 32, 131-133.
        - Testament, 1467, 31.1
          54. 1467 December 10.
          "Notaris Petrus Meerman instrumenteert, dat Zuwa, dochter van Jacobus Ofhuys, begijn in Delff, bij uitersten wil aan het St. Ursulaconvent van den 3e regel van St. Franciscus te Sciedam vermaakt 8 morgen land, strekkende van den Butenwech tot de Madesloot in Delff, 2 morgen land in den Vrienban, en de helft van 12 morgen land buiten de Haechpoort, op voorwaarde, dat het convent jaarlijks aan de armen zal uitkeeren 10 Rijnse gulden, 2 maal per jaar in de kapel zal doen houden haar memorie en die harer ouders, broeders, zusters en vrienden; en in de orde zal opnemen 2 arme maagden, op verbeurte der 8 morgen land bovengenoemd, waarvan, wanneer de zusters aan deze voorwaarden niet voldoen, de helft komen zal aan het convent der Kruisbroeders in Sciedam en de andere helft aan de priesters en klerken van St. Jherononymushuis in Delff."
          Acta fuerunt hec in domo superioris Capellani seu habitacionis ejus et rectoris, beghinagii in camera posteriori sub anno indictione mense die hora et pontificatu quibus supra (anno nativitate Domini millesimo quadringentesimo sexagesimo septimo indictione ultima mensis vero Decembris die decima hora vesperarum vel quasi pontificatus sanctissimi in Chro. patris et domini nostri domini Pauli divina providencia hujus nominis pape secundi anno ejus quarto).
          Oorspr. (Inv.no. 31.1). Met signatuur van den notaris.
        - Akte met beloften door het klooster uit dankbaarheid voor alle giften van Zuwe Jacob Ofhuysdochter, 1467, 31
          56. 1468 Augustus 3.
          Ministra en convent der zusters van St. Ursula binnen Sciedam, in dank voor alles wat zij ontvingen van Zue Jacob Offhuysdochter, belooven haar, op verbeurte van 8 morgen land jaarlijks te zullen uitreiken aan het armenhuis binnen Sciedam 10 Rijnse gulden, tweemaal 's jaars te zullen houden haar memorie en die harer ouders, broers, zusters en vrienden, en in het klooster 2 maagden van haren bloede of 2 arme maagden te zullen opnemen.
          Ghegeven int jair ons Heren dusent CCCC. acht ende tsestich opten derden dach in Augusto.
          Oorspr. (Inv.no. 31). Het conventszegel is verloren.
        - Codicil, 1476, 31.2
          71. 1476 Juli 26.
          Zuwe Jacob Ofhuysdochter verandert enkele punten in haar testament, gemaakt 10 December 1467, o.a. dat zij wenscht begraven te worden in het Zusterhuis van St. Ursulen binnen Sciedam en dat zij haar huisraad en kleeren aan dat klooster vermaakt.
          Int jaer ons Heren dusent vierhondert ses ende tseventich opten ses ende twintichsten dach van Julius.
          Oorspr. (Inv.no. 31.2). Het zegel van Anthonis Jacob Muysz. is verloren.
      - Vertaling in het Nederlandsch, gemaakt door den betrokken notaris,van het testament van Zuwe Jacob Ofhuysd., begijn te Delft, Met twee gelijktijdige afschriften., z.j. (1467 of later; 32; 3 stukken
        Zie inv.no. 31.
      - Acte, waarbij het klooster de helft van 9 morgen land, bij den Overslach buiten Delft gelegen, verkoopt., Met ouderen brief d.d.; 147; 1463; 33; 2 charters
        (reg.no. 41 en 70)
        41. 1463 November 24.
        Jan Zay Dirc Adamsz., priester, verkoopt aan het St. Ursulen-convent binnen Schyedam de helft van 9 morgen land, gelegen bij den Overslach buiten Delff, ten Noorden begrensd door de kade, die Delflant en Schyelant scheidt.
        Int jair ons Heren dusent vierhondert drie ende tsestich op sinte Katherinen Avont.
        Oorpsr. (Inv.no. 33). De zegels van Jan Adamss. en van Claes Ofhuys zijn verloren.
        70. 1476 April 19.
        Ministra en convent van het Sinte Ursulen zusterhuis binnen Schiedamme verkoopen aan Jacob Ermboutsz. de helft van 9 morgen land, gelegen bij den Overslach en vermeld in den brief d.d. 1463 Nov. 24 (reg.no. 41), waardoor deze gestoken is.
        Int jair ons Keren M. CCCC. ses ende tseventich opten geghentienden dach in Aprille.
        Oorspr. (Inv.no. 33). Het conventszegel is verloren.
    - Hofambacht., 3.
      - Acte betreffende een borgtocht, verleend door het klooster, terzake van 6 maden land., 1555; 34; 1 stuk
        (reg.no.180).
        180. 1555 Maart 13.
        Cipriaen Maertens belooft de mater, procurstrix en den vaders van het St Urslenconvent binnen Schiedam ter hand te zullen stellen binnen 14 dagen een akte van Pieter Pietersz. te Haerlem, waarbij hij belooven zal, voornoemd convent schadeloos te houden van alle onkosten, die het gevolg mochten zijn van het feit, dat Maertgen Nannicx Claesz. weduwe het klooster heeft aangesproken als borg voor 6 maden land, gelegen in een stuk land, het Huysweer genoemd, gelegen in Hofambacht.
        Upten XIII Marcii anno XVc vyff ende viftych.
        Oorspr. op papier (Inv.no. 34).
    - Hogenban., 4.
      - Acte, waarbij het klooster 4 1/2 morgen land in Jan van de Leck's ambacht (in Hogenban) in pacht krijgt., 1469; 35; 1 charter
        (reg.no. 58).
        58. 1469 Juli 19.
        Jan Boudijn Claesz. verpacht aan de zusters van St. Ursulen binnen Schiedam 4 ½ morgen land met den uiterdijk liggende in Jans-ambacht van der Lecke, in het Nuwelant, dat vroeger Odziers ambacht van Cralingen was.
        Upten negentienden dach van Julio int jair ons Heren duysent vierhondert negen ende tsestich.
        Oorspr. (Inv.no. 35). Met het geschonden zegel van Cornelis van Dorp, heer tot Benthuysen, baljuw van Delfland, in rode was.
    - de Ketel., 5.
      - Acte, waarbij Jacob Bueckelsz., priester, 11 morgen land verpacht. Met contrabrief., 1464; 36.1, 36.2; 2 charters
        (reg.no. 42, 43)
        Blijkens een brief d.d. 9 Mei 1664 was Jacob Bueckelsz. pater van het klooster.
        - Ontvangstbewijs, 1464 januari 27, 36.1
          42. 1464 Januari 27.
          Dirc Claesz. verklaart van Jacob Bueckelsz., priester, wegens diens prove in erfhuur ontvangen te hebben 11 morgen land, liggende in Ketelambacht, tegen 6 ½ pond Hollands 's jaars.
          Opten seven ende twintichsten dach in Januario int jair ons Heren Mo CCCCo vierentsestich.
          Oorpsr. (Inv.no. 36.1). Met zegel van Jan Pouwelsz.
        - Akte van erfhuur, 1464 januari 27, 36.2
          43. 1464 Januari 27.
          Jacop Bueckelsz., priester, geeft vanwege zijn prove aan Dirc Claesz. 11 morgen land, in Ketelambacht, in erfhuur.
          Int jair ons Heren M. CCCC. vierendetsestich opten sevenendetwintigsten dach in Januario.
          Oorpsr. (Inv.no. 36.2). Met het zegel van den oorkonder.
      - Eigendomsbewijzen van 2 morgen en nog 2 morgen land., 1464 en 1468; 37; 2 charters
        (reg.no. 44 en 55).
        44. 1464 Maart 7.
        Jan Steffensz. verkoopt aan de zusters van het St. Urselen-zusterhuis binnen Schiedamme 2 stukken land, ieder groot 1 morgen, in Ketelambacht.
        Int jair ons Heren M.CCCC. vier ende tsestich opten sevenden dach in Maerte.
        Oorpsr. (Inv.no. 37). De zegels van Phillips Hughenz. en Pieter Venijn Jansz. zijn verloren.
        55. 1468 Juni 13.
        Jan Steffensz., schout in het ambacht van de Ketel, verkoopt aan heer Jacop Bokelsz., priester, ten behoeve van het St. Ursulenconvent binnen Sciedamme 2 morgen land in het ambacht van de Ketel aan de Wetering.
        Gescreven opten dertienden dach in Junio int jair ons Heren M. CCCC. acht ende tsestich.
        Oorpsr. (Inv.no. 37). De zegels van Pieter van Nijn Jansz. en van Heynric Ghijsbrechtsz. zijn verloren.
      - Eigendomsbewijs van 7 hont land., 1470; 38; 1 charter
        (reg. no. 59).
        59. 1470 Mei 29.
        Heiligegeestmeesters in Ketell en Ketellambacht verkoopen den zusters en het convent van sinte Ursulen, zusterhuis binnen Schiedamme, de 7 hont land, gelegen in het ambacht van Ketell in het Nyewe lant bij Schiedamme.
        Int jair ons Heren M.CCCC. tseventich negen ende twintich dage in Meije.
        Oorspr. (Inv.no. 38). Met sporen van zegels van Phillips Hugez. en Jacob Ermboutsz.
      - Eigendomsbewijs van 1/4 deel van 11 morgen land., 1474; 39; 1 charter
        (reg.no. 69).
        69. 1474 Augustus 31.
        Ministra en convent der zusters van Sinte Ursulen zusterhuis binnen Delf verkoopen aan het convent van Sinte Ursulen in Sciedamme 1/4 van omtrent ll morgen land, gelegen in Ketelambacht.
        Ende dit is geschiet int jaer ons heren dusent vierhondert vierendesoventich opten lesten dach van Augusto.
        Oorspr. (Inv.no. 39). Met het zegel van St. Ursula te Delft in groene was.
      - Eigendomsbewijs van 5 morgen land., 1491; 40; 1 charter
        (reg.no. 88).
        88. 1491 Mei 21.
        Phillips Hugenz., Cornelus Evertz., Jan Claisz. en Willem Symonz., heiligegeestmeesters van Schiedamme, verkoopen met goedvinden der burgemeesters van Schiedamme, ten behoeve der armen, aan Pieter Oudtgertz. van Haerlem 5 morgen land in Ketelambacht.
        Int jair ons Heren M. CCCC. een ende tnegentich opten een ende twintichsten dach in Meye.
        Oorspr. (Inv.no. 40). Met het gebroken stadszegel.
      - Eigendomsbewijs van 10 hont land., 1492; 41; 1 charter
        (reg.no. 91).
        91. 1492 Mei 18.
        Burgemeesters, schepenen en raad der stad Delf oorkonden, dat de heiligegeestmeesters aldaar hebben verkocht aan het St. Ursulenzusterhuis binnen Schiedam 10 hont land, in het ambacht van de Ketel.
        Opten XVIII dach in Mei int jair ons Heeren M. CCCC. twe ende tnegentich.
        Oorspr. (Inv.no. 41). Het stadszegel is verloren.
      - Eigendomsbewijs van 1 1/2 morgen land. Met gelijktijdige oudere brieven., 1493; 42; 3 charters
        (reg.no. 94).